Config:
  hfst:
    Gen: ../../../src/generator-gt-norm.hfst
    Morph: ../../../src/analyser-gt-norm.hfst
#  xerox:
#    Gen: ../../../src/generator-gt-norm.xfst
#    Morph: ../../../src/analyser-gt-norm.xfst
#    App: lookup

Tests:


  Noun - piehâin: # 1Bj á-stems
    piehâin+N+Sg+Nom: piehâin
    piehâin+N+Sg+Gen: piehâin
    piehâin+N+Sg+Acc: piehâin
    piehâin+N+Sg+Ill: piehânjân
    piehâin+N+Sg+Loc: piehânjist
    piehâin+N+Sg+Com: piehânjáin
    piehâin+N+Sg+Abe: piehâinttáá
    piehâin+N+Ess: piehânjin
    piehâin+N+Par: piehânjid
    piehâin+N+Pl+Nom: piehânjeh
    piehâin+N+Pl+Gen: piehânjij
    piehâin+N+Pl+Acc: piehânjijd
    piehâin+N+Pl+Ill: piehânjáid
    piehâin+N+Pl+Loc: piehânjijn
    piehâin+N+Pl+Com: piehânjijguin
    piehâin+N+Pl+Abe: piehânjijttáá
    
    